臺灣基隆地方法院交通事件裁定　　　　　　　　　 九十一年度交聲字第一一六號
　　移 送 機 關　交通部公路總局台北區監理所基隆監理站
　　異　 議　人　乙○○
右列受處分人因違反道路交通管理處罰條例案件，對於移送機關交通部公路總局台北
區監理所基隆監理站九十一年六月十九日所為之處分 (原處分案號：基監字第裁四二
－ＣＳ0000000號)，聲明異議，本院裁定如左：
    主  文
異議駁回。
    理  由
一、聲明異議意旨如後附異議狀所載。
二、按汽車在雙向二車道行駛時，在劃有行車分向之路段，超車時得駛越，但不得併
    行競駛，除準備停車或臨時停車外，不得駛出路面邊線。汽車駕駛人，駕駛汽車
    不遵守道路交通標誌、標線、號誌之指示者，而道路交通管理處罰條例第二章各
    條無處罰之規定者，處新臺幣九百元以上一千八百元以下罰鍰，並記違規點數一
    點，道路交通管理處罰條例第九十七條、第六十條第二項第一款、第六十條第一
    項分別定有明文。
三、本件受處分人即異議人乙○○於民國九十一年三月二十一日十七時十七分許，駕
    駛車號二Ｎ－七○八號營業小客車行經臺北縣汐止市○○路○段，不依規定駛出
    邊線，而於機車慢車道行駛，經警依據採證照片，逕行舉發之事實，有採證照片
    乙張、台北縣政府警察局北縣警交字第ＣＳ0000000號舉發違反道路交通
    管理事件通知單一紙附卷可稽。
四、異議人雖以九十一年三月二十一日十七時十七分許，適載乘客到臺北縣汐止市○
    ○路○段一一○號處，將車駛入機車慢車道，以便讓乘客下車。嗣於乘客下車後
    ，即欲將車駛離機車慢車道，卻因巧遇路口顯示紅燈，而快車道上車輛壅塞，致
    其無法駛入快車道云云為辯。然查臺北縣汐止市○○路○段一一○號處與紅綠燈
    路口相距約三十公尺，業經本院勘驗屬實，有現場圖及照片四幀在卷足憑，是異
    議人縱於其所稱地點下客，仍顯有時間、距離可將車換至正確車道行駛。而證人
    即臺北縣警察局交通隊汐止分隊警員甲○○到庭結證稱：伊當時駕駛機車，確實
    親眼看見異議人駕車在邊線外側的機車慢車道上，且當時的車流輛並不大，有切
    入快車道的機會，但異議人並沒有切入，後來異議人行駛到路口，始因車輛壅塞
    而無法切進快車道等語。益徵異議人駕車不遵守道路交通標線之指示而行駛於慢
    車道甚明。異議人復辯稱：前揭慢車道之白線已塗黑云云，然異議人九十一年三
    月二十一日之違規行為時仍為白色實線，有照片存卷可查，至於嗣後有無塗黑，
    與本件違規事實無關，無從資為異議人有利之認定。綜上所述，受處分人所辯不
    足採信。從而，原處分機關援引首揭規定裁處罰鍰並無不當，本件異議為無理由
    ，應予駁回。
四、據上論斷，應依道路交通案件處理辦法第十九條，裁定如主文。
中     華     民     國     九十一    年     九      月      二十五     日
                                 臺灣基隆地方法院交通法庭
                                         法  官  邱 志 平
右正本證明與原本無異。
對於本件裁定如有不服，應於收受送達後五日內，向本院提出抗告書狀，敘述抗告之
理由，抗告於臺灣高等法院。
                                         書記官  彭 淑 芳
中     華     民     國     九十一    年     九      月     二十六      日
